# 分期出资中的股份支付问题

提问人：happycpv 时间：2019-03-29 20:03:03
A 公司核心管理层员工出资设立合伙企业，按照近期外部投资者相同的价格增资 A公司，假设外部投资者增资价格为每股 5 元（不考虑其他因素，假定此为公允价格），增资方案约定合伙企业分两期出资，第一期按每股 2 元出资，第二期在三年后出资每股 3 元。三年中合伙企业不得转让持有的 A公司股权，全体合伙人不可对外转让合伙份额，如三年中离职则由执行合伙人按原价 2 元受让。该协议下是否属于股份支付，合伙企业出资时是按外部投资者公允价格入资好象不涉及股份支付，但分次出资三年后公司价值一般来说肯定有所增加，也就是说合伙人是很可能享有到利益的，如果企业价值降低合伙人肯定不会实缴第二期出资，所以员工不承担主要风险。如果算股份支付那么权益工具的公允价值应如何计算？请各位高手不吝赐教。

回答人：chenyiwei
1 、合伙企业持有公司股权的比例在第一次出资后是否已经确定，第二次出资不改变持股比例？
2 、缴纳第二期出资有何条件？如果不缴纳第二期出资，则是否会丧失所获得的激励股权？
3 、如果激励对象在 3 年内或者更长时间内离职，或者业绩考核不达标等，如何处理？
4 、 3 年后缴纳 3 元的出资，是否姚同时补缴资金占用费？对其中的资金时间价值问题如何考虑？

提问人：happycpv 时间：2019-03-30 15:48:12
1 、持有公司股权比例第一次出资时已经确定，在增资协议中和公司章程里有明确记载，第二次出资不会导致法律意义上的股权比例的变动，但会实际造成股权比例变动。章程里约定的是全部出资到位后合伙企业占有 10%，分二期缴纳。但在会计上第一次出资占实收资本的比例只有 5%，合并报表是按实缴出资认定少数股权，第二次出资后持股比例在报表上会占到 10%（假定两次出资期间，A 公司不出现其他股本的变动）
2 、缴纳第二期出资未设定其他条件，如果不缴纳第二期则原第一期出资按初始出资额也就是 2 元由执行合伙人受让。
3 、激励对象在 3 年内离职由执行合伙人按初始出资额 2 元回购，三年后无论是否离职（假设其他考核条件已达标）都可按市价自由转让。业绩考核不达标则在三年后由 A公司的大股东按原价 2 元加同期银行存款利息受让合伙企业出资额。
4 、 3 年后第二期出资时不补缴资金占用费，就按 3 元补足出资即可，不考虑资金时间价值
5 、执行合伙人为 A 公司大股东实际控制人

回答人：chenyiwei
根据补充信息，建议以 5 元/股作为授予价格，计量此次股权激励费用，在3 年内摊销。“3 年后如果不进行第二次出资则由执行事务合伙人回购激励股份” 属于非可行权条件，不影响对最终可行权的权益工具数量的估计，但影响对购买日权益工具公允价值的计量。如果最终因未进行第二次出资导致原先取得的激励股份被回购，则不能冲减与被回购股份对应的等待期内累计已确认股份支付费用。

提问人：happycpv 时间：2019-03-31 10:49:13
再次请教，如果按 5 元计算激励费用，那就是零费用了，因为外部投资都同期进入的价格就是 5 元没有差价，可以这样理解吗？

回答人：chenyiwei
可以这样理解。